【裁判字號】    98,訴,4101
【裁判日期】    981215
【裁判案由】    毒品危害防制條例
【裁判全文】
臺灣板橋地方法院刑事判決              98年度訴字第4101號
公  訴  人  臺灣板橋地方法院檢察署檢察官
被      告  甲○○
                    （現在臺灣臺北監獄臺北分監執行中）
上列被告因違反毒品危害防制條例案件，經檢察官提起公訴（98
年度毒偵字第7679號），本院依簡式審判程序審理後，判決如下
：
    主    文
甲○○施用第一級毒品，累犯，處有期徒刑玖月。
    事    實
一、甲○○前因施用毒品案件，經本院以92年度毒聲字第2660號
    裁定送觀察、勒戒後，因認有繼續施用毒品之傾向，由本院
    以94年度毒聲字第1999號裁定令入戒治處所施以強制戒治，
    其間經本院以95年度毒聲字第404 號裁定停止戒治並付保護
    管束，於民國95年4 月27日停止處分釋放出臺灣桃園女子戒
    治所，而於95年9 月24日期滿未經撤銷視為執行完畢，並於
    95年10月18日由臺灣板橋地方法院檢察署檢察官以95年度戒
    毒偵字第410 號、95年度毒偵字第5995號為不起訴處分確定
    。其復因施用第一級、第二級毒品案件，經本院以96年度訴
    字第835 號判決分別判處有期徒刑8 月、4 月確定，嗣前開
    刑期經本院以96年度聲減字第835 號裁定分別減為有期徒刑
    4 月、2 月，並定應執行有期徒刑5 月，如易科罰金，均以
    新臺幣1 千元折算1 日確定，甫於96年11月1 日徒刑易科罰
    金執行完畢。
二、詎甲○○猶不知悔改，於前揭強制戒治執行完畢後5 年內，
    另基於施用第一級毒品之犯意，於98年1 月31日某時許，在
    臺北縣三重市○○○街某處，以針筒摻水注射之方式，施用
    第一級毒品海洛因1 次。嗣於98年2 月2 日12時許，因甲○
    ○另涉違反毒品危害防制條例等案件經發布通緝中，而為警
    在臺北縣新莊市○○路與自強街口予以逮捕，並經採集其尿
    液送鑑驗後，始悉上情。
三、案經臺北縣政府警察局新莊分局移請臺灣板橋地方法院檢察
    署檢察官偵查後提起公訴。
    理    由
一、本案被告甲○○所犯係死刑、無期徒刑、最輕本刑為3 年以
    上有期徒刑以外之罪，其於準備程序中就被訴事實為有罪之
    陳述，經本院告知簡式審判程序之旨，並聽取公訴人、被告
    之意見後，經合議庭裁定由受命法官獨任進行簡式審判程序
    審理，合先敘明。
二、上揭犯罪事實，業據被告甲○○於檢察官訊問及本院審理時
    均坦承不諱，而被告於98年2 月2 日為警逮捕後，經採集其
    尿液送台灣檢驗科技股份有限公司囑託鑑定結果，確呈嗎啡
    （按海洛因經施用進入人體後，係水解還原成嗎啡，再代謝
    排出體外，業據行政院衛生署藥物食品檢驗局以73藥檢壹字
    第030221號函文說明綦詳，而為本院辦理施用第一級毒品案
    件職務上所已知）之陽性反應，有該公司98年2 月20日濫用
    藥物檢驗報告1 份附卷可稽，足以佐證被告自白與事實相符
    ，堪以採信。再被告前因施用毒品案件，經本院以92年度毒
    聲字第2660號裁定送觀察、勒戒後，因認有繼續施用毒品之
    傾向，由本院以94年度毒聲字第1999號裁定令入戒治處所施
    以強制戒治，其間經本院以95年度毒聲字第404 號裁定停止
    戒治並付保護管束，於95年4 月27日停止處分釋放出臺灣桃
    園女子戒治所，而於95年9 月24日期滿未經撤銷視為執行完
    畢，並於95年10月18日由臺灣板橋地方法院檢察署檢察官以
    95年度戒毒偵字第410 號、95年度毒偵字第5995號為不起訴
    處分確定等情，有臺灣高等法院被告前案紀錄表1 份附卷可
    稽，足徵被告經強制戒治執行完畢後，5 年以內再為本案施
    用第一級毒品之事證明確，被告犯行洵堪認定。
三、按海洛因屬毒品危害防制條例第2 條第2 項第1 款規定之第
    一級毒品，是核被告甲○○所為，係犯毒品危害防制條例第
    10條第1 項之施用第一級毒品罪。被告為施用海洛因而持有
    海洛因之低度行為，為其施用第一級毒品之高度行為所吸收
    ，不另論罪。查被告前有如事實欄一所載之刑案前科及徒刑
    執行情形，有上開臺灣高等法院被告前案紀錄表在卷足徵，
    其於有期徒刑執行完畢5 年內故意再犯本案有期徒刑以上之
    罪，依刑法第47條第1 項規定成立累犯，並應加重其刑。爰
    審酌被告前已有因施用第一級毒品經法院判處刑罰之前科紀
    錄，竟仍不思尋求正當之身心發展，再次施用足以導致精神
    障礙、性格異常，甚至造成生命危險之海洛因，戕害一己之
    身心健康，對社會治安可能之危害程度非微，惟其於犯後尚
    知坦認犯行等一切情狀，量處如主文所示之刑，以資懲儆。
據上論斷，應依刑事訴訟法第273 條之1 第1 項、第299 條第1
項前段，毒品危害防制條例第10條第1 項，刑法第11條前段、第
47條第1 項，判決如主文。
本案經檢察官馮君傑到庭執行職務。
中    華    民    國    98    年    12    月    15    日
                  刑事第十七庭  法  官  張 兆 光
上列正本證明與原本無異。
如不服本判決，應於判決送達後10日內敘明上訴理由，向本院提
出上訴狀 (應附繕本) ，上訴於臺灣高等法院。其未敘述上訴理
由者，應於上訴期間屆滿後20日內向本院補提理由書「切勿逕送
上級法院」。
                                書記官  曹 秋 冬
中    華    民    國    98    年    12    月    15    日
附錄本案論罪科刑法條：
毒品危害防制條例第10條第1 項
施用第一級毒品者，處6 月以上5 年以下有期徒刑。


司法院資訊處製作；財團法人民間司法改革基金會備份。
